Inventaris van het archief van W. Drees [levensjaren 1886-1988] en enkele familieleden, (1853) 1900-2000 (2002)
Nationaal Archief, Den Haag
- WILLEM DREES (1886-1988), A.
  - OPENBAAR LEVEN, A.1.
    - Lid en bestuurder van SDAP en PvdA, 1904-1971, A.1.4.
      - Bestuurder van de SDAP, 1945-1946, A.1.4.5.
        - Stukken betreffende de hervatting van de activiteiten en de wederopbouw van de organisatie van de SDAP na de bevrijding., 1945; 308; 1 omslag
        - Stukken betreffende de Nederlandse Volksbeweging., (1944) 1945, 1948; 309; 1 omslag
        - Notulen van de vergaderingen van het partijbestuur en van het dagelijks bestuur van de SDAP, met bijlagen., 1945, 1946; 310; 1 pak
        - Stukken betreffende de oprichting van de Partij van de Arbeid., 1945, 1946; 311-313; 3 omslagen
          - Verslagen van het overleg tussen de SDAP en andere politieke partijen en de Nederlandse Volksbeweging, met bijlagen, 1945, 1946, 311
          - Interne partijstukken van de SDAP en knipsels, 1945, 1946, 312
          - 'Het nieuwe begin. Verslag van het stichtingscongres van de Partij van de Arbeid, Amsterdam 9 februari 1946', gedrukt, 1946, 313
        - 'Verslag van werkzaamheden van de leiding der SDAP over de periode van 15 mei 1940 tot 5 mei 1945 en van het partijbestuur over de periode mei-augustus 1945', gestencild., 314; 1 deel
        - Aantekening betreffende de leden van het partijbestuur van de SDAP gedurende de bezettingstijd., z.d.; 315; 1 stuk
      - Bestuurder van de PvdA, 1946-1971, A.1.4.6.
        - Ingekomen stukken betreffende overleg met de Katholieke Volkspartij., (1945) 1946; 316; 5 stukken
        - Notulen van de vergaderingen van het partijbestuur en het dagelijks bestuur van de PvdA, met bijlagen., 1946-1952; 317; 1 pak
          Vanaf 1947 niet compleet.
        - Stukken van het partijbestuur van de PvdA over verschillende aangelegenheden., 1946-1962; 318; 1 omslag
        - Stukken betreffende het Sociaal-Democratisch Centrum, de Sociaal-Democratische Werkgemeenschap en het socialistische maandblad 'Perspectief'., 1946, 1947, 1954, 1955; 319; 1 omslag
          Betreft radicaal-socialistische c.q. oppositionele groeperingen binnen de PvdA.
        - Propagandavlugschriften uitgegeven door de PvdA, gedrukt., 1946, 1947; 320; 4 stukken
        - Anticommunistische partijdocumentatie en knipsels betreffende het communisme., (1937) 1946-1956; 321; 1 omslag
        - Documentatie en stukken betreffende het Haagse Volksgebouw., 1948-1971; 322; 1 omslag
          Zie ook inv.nr. 1158.
        - Ingekomen brieven over de tegenstelling tussen de PvdA en het weekblad 'De Groene Amsterdammer' in verband met een door Drees geschreven herdenkingsartikel., 1951, 1952; 323; 1 omslag
        - Ingekomen brief met uitnodiging voor een bijeenkomst van de Socialistische Internationale in Scarborough., 1954; 324; 1 stuk
          Zie ook inv.nr. 998.
        - 'De katholiek in het openbare leven van deze tijd. Bisschoppelijk mandement 1954', gedrukt., 325; 1 katern
        - Partijstukken en brochures van de PvdA betreffende het mandement van Rooms-Katholieke bisschoppen, met knipsels., 1954, 1955, 1965; 326; 1 omslag
        - Stukken betreffende het besluit van het gemeentebestuur van Halsteren, waarbij sociaal-democratische organisaties werden uitgesloten van het gebruik van het nieuw te bouwen dorpshuis., 1954; 327; 1 omslag
        - Knipsels betreffende het Willem Drees-huis te Amsterdam., 1955-1967; 328; 1 omslag
        - Nota betreffende de 'Kampfgruppe gegen Unmenschlichkeit' in West-Duitsland, met begeleidende brief van Alfred Mozer, internationaal secretaris van de PvdA., 1957; 329; 2 stukken
        - Stukken en knipsels betreffende zijn bezoek aan het bijzondere congres van de Sozialistische Partei Österreich te Wenen in mei 1958., 330; 1 omslag
        - Correspondentie betreffende deelname aan een informele bijeenkomst met andere leidende sociaal-democraten voor gedachtewisselingen over nationaal en buitenlands beleid., 1958; 331; 1 omslag
        - Knipsels betreffende zijn medewerking aan de abonneewervingsactie van 'Het Vrije Volk'., 1959; 332; 1 omslag
        - Beschrijvingsbrief en verslag van het zevende congres van de PvdA, gedrukt, met circulaire van het partijbestuur betreffende het huldeblijk voor Drees., 1959; 333; 1 omslag
        - Stukken en knipsels betreffende de kabinetsformatie van 1959., 334; 1 omslag
        - Teksten van radiolezingen van K. Voskuil, met bijlagen., 1959-1967; 335; 1 omslag
        - Bijvoegsel bij 'Het Vrije Volk' ter gelegenheid van het zestigjarig bestaan van de krant., 1960 april 27; 336; 1 katern
        - Tekst van het levensverhaal van H. van den Bijlaard, partijgenoot en bewoner van het Willem Drees-huis te Amsterdam, opgetekend ter gelegenheid van zijn 85ste verjaardag, getypt., 1961; 337; 1 stuk
        - Stukken betreffende de houding van de PvdA ten aanzien van de Europese integratie en de ontwerpen voor een Europees Socialistisch Program en een Europees Sociaal Program., 1961, 1962; 338; 1 omslag
        - Stukken betreffende het conflict tussen het partijbestuur van de PvdA en de Democratisch-Socialistische Studentenvereniging 'Politeia'., 1961, 1962; 339; 1 omslag
        - Briefwisseling met het partijbestuur van de PvdA betreffende zijn mededeling dat hij de bestuursvergaderingen niet meer kon bijwonen., 1966; 340; 4 stukken
        - Ingekomen brieven en minuten van uitgaande brieven betreffende zijn kritiek op de politieke koers van de PvdA, zijn uittreden uit de partij en zijn houding tegenover de partij Democratisch Socialisten '70., 1968-1972; 341-342; 2 omslagen
          - A-O, 341
          - P-Z, 342
        - Correspondentie met PvdA-voorzitter A. Vondeling en het partijbestuur betreffende zijn kritiek op de politieke koers van de PvdA en zijn uittreden, met bijlagen., 1969-1971; 343; 1 omslag
        - Concept-actieprogram van het overlegorgaan van de het Nederlands Verbond van Vakverenigingen, het Nederlands Katholiek Vakverbond en het Christelijk Nationaal Vakverbond, met aantekening van Drees betreffende uitbreiding van het gemeenschapsbezit van grond., 1970; 344; 1 katern, 1 stuk
        - Knipsels en persoverzichten betreffende zijn uittreden uit de PvdA., 1971; 345-347; 3 omslagen
          - 1971 januari, 345
          - 1971 februari-april, 346
          - 1971 mei-juli, 347
        - Tekst van een televisie-interview betreffende zijn mogelijke uittreden uit de PvdA, uitgezonden op 25 januari 1971 in het VARA-programma 'Achter het Nieuws', met bijlagen., 348; 4 stukken
        - Tekst van de resoluties aangenomen door het congres van de PvdA in februari 1971 en agenda voor het buitengewoon partijcongres in maart daaropvolgend., 349; 2 stukken
      - Verkiezingen, 1946-1967, A.1.4.7.
        - Kranten, vlugschriften, pamfletten e.d. met propaganda van de PvdA en andere politieke partijen voor verkiezingen voor verschillende vertegenwoordigende lichamen., 1946; 350; 1 omslag
        - Verkiezingsaffiches van de PvdA voor de Tweede Kamerverkiezingen van 1946, gedrukt., 1685; 2 stukken
          Was oorspronkelijk inv.nr. 351.
        - Kranten, vlugschriften, pamfletten e.d. met propaganda van de PvdA en andere politieke partijen voor de Tweede Kamerverkiezingen van 1948., 352-353; 2 omslagen
          - PvdA, 352
          - Andere partijen, 353
        - Stukken betreffende de Tweede Kamerverkiezingen van 1952., 1951, 1952; 354-359; 5 omslagen, 1 deel
          - Actieboek van de PvdA en andere partijstukken betreffende de verkiezingscampagne, 1951, 1952, 354
          - Kranten, pamfletten e.d. met propaganda van de PvdA, 1952, 355
          - Kranten, pamfletten e.d. met propaganda van politieke partijen, 1952, 356
          - Plakboek met knipsels betreffende de verkiezingsstrijd, 1952, 357; 1 deel
          - Knipsels betreffende de verkiezingsstrijd, 1952, 358
          - Ingekomen gelukwensen bij de uitslag van verkiezingen, 1952, 359
        - Verkiezingsaffiches van de PvdA voor de Tweede Kamerverkiezingen van 1952, gedrukt, met een ontwerptekening voor een affiche, gemaakt door Joh. de Zwijger., 1686; 6 stukken
          Was oorspronkelijk inv.nr. 360.
        - Ingekomen brieven van foto's van verkiezingsaffiches e.d. van de PvdA, met de minuut van een uitgaande brief., 1952, 1953, 1956; 361; 1 omslag
        - Kranten, vlugschriften, pamfletten e.d. met propaganda van de PvdA voor de Provinciale Statenverkiezingen van 1954, met een overzicht van de verkiezingsactie in Zuid-Holland., 362; 1 omslag
        - Stukken betreffende de Tweede Kamerverkiezingen van 1956., 1955-1957; 363-370; 8 omslagen
          - Interne partijstukken betreffende het verkiezingsprogramma en de campagne van de PvdA, 1955, 1956, 363
          - Knipsels van de rubriek 'P.v.d.ABC' uit 'Het Vrije Volk', 1956, 364
          - Kranten, pamfletten e.d. met propaganda van de PvdA, 1956, 365
          - Kranten, pamfletten e.d. met propaganda van andere politieke partijen, 1956, 366
          - Knipsels betreffende de verkiezingsstrijd, 1955, 1956 januari-april, 367
          - Knipsels betreffende de verkiezingsstrijd, 1956 mei, 368
          - Knipsels betreffende de verkiezingsstrijd, met een persoverzicht, 1956 juni-juli, 1957, 369
          - Ingekomen brieven en kaarten met gelukwensen bij de uitslag van verkiezingen, 1956, 370
        - Kranten, vlugschriften, pamfletten e.d. met propaganda van de PvdA voor de verkiezingen voor Provinciale Staten en gemeenteraden van 1958., 371; 1 omslag
        - Stukken betreffende de Tweede Kamerverkiezingen van 1959., 372-375; 4 omslagen
          - Interne partijstukken betreffende het verkiezingsprogramma en de campagne van de PvdA, met een ingekomen gelukwens met de verkiezingsuitslag, 1959, 372
          - Kranten, pamfletten e.d. met propaganda van de PvdA, 1959, 373
          - Kranten, pamfletten e.d. met propaganda van andere politieke partijen, 1959, 374
          - Knipsels betreffende de verkiezingsstrijd, 1959, 375
        - Kranten, vlugschriften, pamfletten e.d. met propaganda van de PvdA en andere politieke partijen voor de verkiezingen van de Provinciale Staten en gemeenteraden van 1962., 376; 1 omslag
        - Stukken betreffende de Tweede Kamerverkiezingen van 1963., (1960) 1963; 377-379; 3 omslagen
          - Interne partijstukken betreffende het verkiezingsprogramma en de campagne van de PvdA, (1960) 1963, 377
          - Stukken betreffende het 'Dr. W. Dreesfonds' van de PvdA tot inzameling van gelden voor de verkiezingscampagne, 1963, 378
          - Kranten, vlugschriften e.d. met propaganda van de PvdA en andere politieke partijen, 1963, 379
        - Propagandapamfletten van de PvdA voor de verkiezingen van de gemeenteraden in 1966 en de Tweede Kamer in 1967, met bijlagen., 1966, 1967; 380; 1 omslag
    - Lid van de gemeenteraad en wethouder van 's-Gravenhage, 1913-1941, A.1.5.
      - Algemeen, A.1.5.1.
        - Krantenknipsels betreffende zijn optreden in vergaderingen van de gemeenteraad van 's-Gravenhage., 1913-1926; 381; 1 omslag
        - Knipsels met verslagen van de vergaderingen van de gemeenteraad van 's-Gravenhage, en betreffende gemeentepolitieke kwesties., 1927-1940; 382-393; 12 omslagen
          - 1927-1928, 382
          - 1929, 383
          - 1930, 384
          - 1931, 385
          - 1932, 386
          - 1933, 387
          - 1934, 388
          - 1935, 389
          - 1936, 390
          - 1937, 391
          - 1938, 392
          - 1939-1940, 393
        - Vervallen., 394
        - Teksten van enkele van zijn redevoeringen in vergaderingen van de gemeenteraad van 's-Gravenhage, fotokopieën, met bijlagen., 1914-1940; 395; 1 omslag
          De redevoeringen zijn geselecteerd en gefotokopieerd door R.P. van den Helm, in de jaren 1969-1970 bewerker van het archief Drees.
        - Ingekomen aantekeningen van R.P. van den Helm met overzicht van de raadsvergaderingen in de periode 1913-1940, waarin Drees werd gekozen tot lid van verschillende commissies of tot wethouder., (ca. 1970); 396; 1 stuk
        - Programma's van door hem bijgewoonde manifestaties en plechtigheden., 1922, 1925, 1931, 1936; 397; 5 stukken
        - Jaarverslagen van de SDAP-fractie in de gemeenteraad van 's-Gravenhage, gedrukt en gestencild., 1923-1939; 398; 1 omslag
      - Raadslid, 1913-1919, A.1.5.2.
        - Stukken betreffende zijn verkiezing tot lid van de gemeenteraad van 's-Gravenhage en zijn beëdiging als zodanig., 1913 juli-augustus; 399; 4 stukken
        - Naamlijst van ontvangen gelukwensen bij zijn verkiezing tot gemeenteraadslid., 1913; 400; 1 stuk
        - Aantekening betreffende voorstellen en amendementen ingediend bij de behandeling van het Ambtenarenreglement in de gemeenteraad, met bijlagen., 1913 oktober; 401; 3 stukken
        - Knipsels betreffende de verdeling van de wethoudersportefeuilles in de gemeenteraad van 's-Gravenhage., 1917 september; 402; 1 omslag
      - Wethouder, 1919-1933, A.1.5.3.
        - Stukken en knipsels betreffende de verdeling van wethoudersportefeuilles., 1919, 1923, 1931; 403-405; 3 omslagen
          - 1919, 403
          - 1923, 404
          - 1931, 405
        - Ingekomen brieven betreffende zijn benoeming c.q. herbenoeming tot wethouder van de gemeente 's-Gravenhage., 1919, 1931; 406; 3 stukken
        - Stukken en knipsels betreffende de grondpolitiek in Den Haag en de daaruit voortvloeiende wethouderscrisis van 1929., 1907-1942; 407-411; 4 omslagen, 1 stuk
          Zie ook inv.nr. 405.
          - Knipsels en documentatie, 1907-1929, 407
          - Nota's van het college van Burgemeester en Wethouders, raadstukken e.d., 1922-1929, 408
          - Knipsels en documentatie, 1930-1942, 409
          - Nota's van het college van Burgemeester en Wethouders, raadstukken e.d., 1930-1940, 410
          - Plattegrond van Den Haag, ingekleurd met aanduiding van het eigendom en gebruik van de grond, ca. 1930, 411; 1 stuk
        - Stukken betreffende de sociale zorg en werklozenzorg in Den Haag., 1911-1936; 412-416; 4 omslagen, 1 katern
          - Stukken en knipsels betreffende zuigelingenzorg en kinderverzorging, 1911-1926, 412
          - Stukken betreffende de armenzorg en de gemeentelijke dienst voor Maatschappelijk Hulpbetoon, 1922-1931 en z.d., 413
          - 'Gids betreffende de gemeentelijke sociale zorg te 's-Gravenhage', gedrukt, 1924, 414; 1 katern
          - Verslagen van onderzoeken naar de werkloosheid in enkele bedrijfstakken, gestencild en gedrukt, 1927, 1928, 415
          - Stukken en knipsels betreffende werklozensteun, werkverschaffing en werkverruiming, en de zorg voor jeugdige werklozen, 1926-1936, 416
        - Stukken betreffende de loon- en arbeidsvoorwaarden van het gemeentepersoneel in Den Haag., (1911) 1920-1935; 417; 1 omslag
        - Knipsels met portretfoto's of -tekeningen van leden van het Haagse gemeentebestuur., 1921-1925; 418; 1 omslag
          Bevat twee afdrukken van foto's van de Haagse gemeenteraad, in vergadering bijeen, in december 1940.
        - Aantekeningen betreffende diverse voorstellen, moties en stemmingen in de gemeenteraad in de periode september 1919 t/m november 1921., 419; 1 stuk
        - Aantekeningen betreffende maatregelen die hij als wethouder van Sociale Zaken nam in de periode 1919-1922, met bijlage., 420; 3 stukken
        - Brochure van het Verbond van Actualisten met knipsels betreffende die organisatie., 1923-1925; 421; 1 omslag
          Het Verbond van Actualisten was een protofascistische organisatie, die in Den Haag van zich deed spreken door de op haar instigatie geuite kritiek op de gemeentelijke dienst voor Maatschappelijk Hulpbetoon, waarvoor Drees als wethouder verantwoordelijk was.
        - 'Gezonde democratie, een woord van afweer en een woord van kritiek. Rede uitgesproken in de vergadering van den gemeenteraad van 's-Gravenhage op donderdag 3 december 1925', door A.C. Josephus Jitta, gedrukt., 422; 1 katern
        - Stukken betreffende het conflict tussen medisch specialisten en het Haagse ziekenfonds 'De Volharding'., 1925; 423; 1 omslag
        - Stukken en knipsels betreffende zijn rondreis door Spanje in het kader van het Vierde Internationale Stedencongres., 1929; 424; 1 omslag
        - Vlugschriften en knipsels betreffende de voorgenomen samenvoeging van de buurgemeenten Voorburg en Rijswijk met Den Haag., 1931; 425; 1 omslag
        - 'Bezuiniging en efficiency bij de gemeentelijke diensten en bedrijven te 's-Gravenhage', samengesteld door het Statistisch Bureau der Gemeente 's-Gravenhage, gedrukt., 1931; 426; 1 katern
        - Overzichten van de ontwikkelingen van de financiën van de gemeente 's-Gravenhage in de periode 1855-1930, in het bijzonder jaren 1919-1930., ca. 1931; 427; 2 stukken
        - Nota van de chef van de afdeling Financiën inzake de kaspositie van de gemeente 's-Gravenhage., 1931 september 21; 428; 1 stuk
        - Concept-tekst van de proclamatie van een obligatielening, uit te geven door de gemeente 's-Gravenhage, gedrukt., 1932; 429; 1 stuk
        - Rekening van het Strand Palace Hotel te Londen, waar hij verbleef ter gelegenheid van het Vijfde Internationale Stedencongres, met bijlage., 1932; 430; 2 stukken
        - Besluit van het college van Burgemeester en Wethouders van 's-Gravenhage betreffende de onderlinge waarneming van de werkzaamheden van de wethouders bij afwezigheid., 1933 juni 16; 431; 1 stuk
        - Stukken en knipsels betreffende zijn aftreden als wethouder in 's-Gravenhage in september 1933 en de daarop volgende wethouderskwestie., 1933-1935; 432; 1 omslag
      - Raadslid, 1933-1941, A.1.5.4.
        - Stukken en knipsels betreffende zijn plan voor plaatselijke ordening van het bouwbedrijf., 1934, 1936 en z.d.; 433; 1 omslag
        - Stukken betreffende de verdeling van wethoudersportefeuilles., 1935; 434; 3 stukken
        - Oorkonde met gelukwensen van de Haagse gemeenteraad aan het bruidspaar prinses Juliana en prins Bernhard, gedrukt., 1936; 1687; 1 stuk
          Was oorspronkelijk inv.nr. 435.
        - Beschikking van de burgemeester van 's-Gravenhage houdende zijn benoeming tot lid van een raadscommissie die tot taak heeft te rapporteren over het geschil tussen de gemeente en het bestuur van het Residentie-Orkest., 1938 januari 12; 436; 1 stuk
        - Programma van de ere-avond, door het gemeentebestuur van 's-Gravenhage aangeboden aan koningin Wilhelmina ter gelegenheid van haar veertigjarig regeringsjubileum., 1938; 437; 1 katern
        - Ingekomen gelukwensen ter gelegenheid van zijn vijfentwintigjarig lidmaatschap van de gemeenteraad van 's-Gravenhage, met naamlijst., 1938 september; 438; 1 omslag
        - Naam- en adreslijst van voorzitter, leden en secretaris van de Haagse gemeenteraad, gedrukt., 1939; 439; 1 stuk
        - Overzicht van de samenstelling van de Commissies van Bijstand en overige commissies van de Haagse gemeenteraad, gedrukt., 1940; 440; 1 stuk
        - Ingekomen stukken van het gemeentebestuur van 's-Gravenhage inzake de ontheffing uit hun functie van joodse raadsleden, en het vervallen van de telefoonaansluiting op gemeentekosten, alsmede het vrij reizen in het openbaar vervoer., 1940, 1941; 441; 4 stukken
        - Ingekomen stukken van het gemeentebestuur van 's-Gravenhage betreffende het staken van de werkzaamheden van de gemeenteraad en zijn commissies, met aantekening van Drees betreffende zijn bespreking met de waarnemend burgemeester., 1941; 442; 5 stukken
    - Lid van de Provinciale Staten van Zuid-Holland, 1919-1941, A.1.6.
      - Ingekomen brief van de voorzitter van het Hoofdstembureau voor de Provinciale Staten van Zuid-Holland betreffende zijn verkiezing tot lid van laatstgenoemd college., 1919 april 28; 443; 1 stuk
        De bijlagen bij deze brief ontbreken.
      - Jaarverslagen van de SDAP-fractie in de Provinciale Staten van Zuid-Holland, gestencild en gedrukt., 1927 oktober - 1939 september; 444; 1 omslag
      - Teksten van zijn redevoeringen in de vergaderingen van Provinciale Staten van Zuid-Holland, gedrukt., 1922-1939; 445; 1 omslag
      - Ingekomen circulaire van de Commissaris van de provincie Zuid-Holland inzake de ontheffing uit hun functie van joodse leden van de Provinciale Staten., 1940; 446; 2 stukken
      - Ingekomen aantekeningen van R.P. van den Helm met overzicht van het optreden van Drees in de Provinciale Staten van Zuid-Holland in de periode 1919-1940., (ca. 1970); 447; 1 stuk
        R.P. van den Helm was in de jaren 1969-1970 bewerker van het archief Drees.
    - Lid van de Tweede Kamer, 1933-1945, A.1.7.
      - Teksten van enkele van zijn redevoeringen in vergaderingen van de Tweede Kamer, fotokopieën., 1933-1940; 448; 1 omslag
        De redevoeringen zijn geselecteerd en gefotokopieerd door R.P. van den Helm, de jaren 1969-1970 bewerker van het archief Drees.
      - Ingekomen aantekeningen van R.P. van den Helm met overzicht van het optreden van Drees in de Tweede Kamer in de periode 1933-1940., (ca. 1970); 449; 1 omslag
      - Knipsels met foto's van (leden van) de Tweede Kamer., 1933, 1937, 1939; 450; 1 omslag
      - Ingekomen oproepen en toegangsbewijzen voor een vergadering van de Tweede Kamer en voor verenigde vergaderingen van de beide Kamers der Staten-Generaal., 1933, 1935; 451; 4 stukken
      - Stukken betreffende het voorstel van de leden van de Tweede Kamerfractie van de SDAP tot korting op hun schadeloosstellingen., 1933, 1934; 452; 3 stukken
      - Ingekomen missive van de griffier van de Tweede Kamer betreffende de aanbieding van een Adres van rouwbeklag aan koningin Wilhelmina in verband met het overlijden van prins Hendrik., 1934 juli 12; 453; 1 stuk
        Drees zat in de commissie die het adres van de Tweede Kamer aanbood
      - Stukken en knipsels betreffende krotopruiming en volkshuisvesting te Rijnsburg, met bijlagen., 1934, 1936-1938 (1969); 454; 1 omslag
        Drees stelde op 9 maart 1937 Kamervragen over deze kwestie.
      - Stukken en knipsels betreffende verzoekschriften van J.A.W. Vrijman aan de Staten-Generaal inzake zijn oneervol ontslag als Rijksbouwkundige voor de gebouwen van onderwijs., 1935-1938; 455; 1 omslag
        Drees zat in een commissie van de Tweede Kamer die in juni 1936 over deze zaak rapport uitbracht.
      - Knipsels betreffende het uittreden van J.E.W. Duys uit de Tweede Kamerfractie van de SDAP en zijn daaropvolgende royement., 1935, 1936; 456; 1 omslag
        Drees sprak over deze kwestie in de Tweede Kamer op 12 november 1936.
      - Tekst van de rede van C.P.M. Romme, gehouden bij de aanvaarding van het ambt van buitengewoon hoogleraar staats- en administratief recht aan de RK Handelshoogeschool te Tilburg op 7 oktober 1935. Gedrukt., 1936; 457; 1 katern
      - Programma voor het bezoek van leden van de Tweede Kamer aan werkverschaffingsprojecten in Drenthe en Overijssel, met bijlage, gedrukt., 1936; 458; 2 stukken
      - Ingekomen brief van de International Peace Campaign met verzoek om een adhesiebetuiging, met knipsel., 1936; 459; 2 stukken
      - Gedeelte van een verhandeling van R. Bakkers over 'De politiek-strategische verhoudingen in het Verre Oosten' (stencil, 1936) met briefwisseling tussen Drees en majoor A. Struyvenberg aangaande deze verhandeling., 460; 1 omslag
        Drees kende Struyvenberg van het Debat-Gezelschap (zie inv.nrs. 1329-1331). Hij bewaarde deze verhandeling vanwege de voorspelling van een Japanse verrassingsaanval op Pearl Harbor.
      - Uitnodiging voor en programma van de plechtige inzegening van het huwelijk prinses Juliana en prins Bernhard in de Grote Kerk te Den Haag., 1937; 461; 2 stukken
      - 'Verslag van de commissie aan welke was opgedragen een onderzoek in te stellen naar de vraag, of in de tegenwoordige regeling van het verstrekken van hulp aan werkloozen, vooral ook met het oog op de toekomst, verandering behoort te worden gebracht', gedrukt., 1937; 462; 1 deel